臺灣臺中地方法院刑事判決　　　　　　　　　　　　　九十一年度訴字第九三號
　　公　訴　人　臺灣臺中地方法院檢察署檢察官
　　被　　　告　甲○○
右列被告因違反毒品危害防制條例案件，經檢察官提起公訴（九十一年度毒偵字第八
一０號），本院判決如左：
    主  文
甲○○施用第一級毒品，處有期徒刑柒月。
    事  實
一、甲○○前因施用毒品案件，經依本院以八十九年度毒聲字第六七一八號裁定送臺
    灣臺中看守所附設勒戒所觀察、勒戒後，認無繼續施用毒品之傾向，而由臺灣臺
    中地方法院檢察署檢察官於民國八十九年十一月二十四日以八十九年度毒偵字第
    七二六五號案件為不起訴處分確定。詎甲○○於上開不起訴處分後五年內，又基
    於施用第一級毒品海洛因之犯意，於九十年二月三日下午四時許為警查獲採尿之
    時間回溯前五日內之某時，在臺灣省境內某不詳地點，以不詳之方法施用第一級
    毒品海洛因一次。迨至九十年二月三日下午四時許，為警持搜索票在臺中縣烏日
    鄉○○路○段三二九巷四十六號查獲，經警採尿送檢驗，結果呈現甲基安非他命
    陽性反應（所涉施用第二級毒品部分，業經本院另案審結），嗣經本院以九十年
    度毒聲字第一一四七號裁定送觀察、勒戒後，經臺灣臺中看守所於九十年八月二
    十七日以（九十）中所正總字第二八三五號函，認定甲○○有繼續施用毒品之傾
    向，並經檢察官就施用第二級毒品向本院提起公訴，惟於本院另案九十年度易字
    第二八八０號案件審理中，甲○○否認有於九十年二月三日前有何施用第二級毒
    品安非他命之行為，經本院將甲○○於九十年二月三日所採之尿液送請法務部調
    查局複驗，其結果除呈現甲基安非他命陽性反應外，尿液中亦呈現嗎啡陽性反應
    ，始知悉上情。
二、案經本院依法向臺灣臺中地方法院檢察署檢察官告發後主動檢舉偵查起訴。
    理  由
一、訊據被告甲○○矢口否認有何施用第一級毒品海洛因之犯行，並辯稱：伊並沒有
    施用第一級毒品海洛因之行為云云。惟查：被告於九十年二月三日為警查獲後所
    採集之尿液經送請法務部調查局複驗，並以目前最常採用之確認方法即氣相層析
    質譜儀（ＧＣ／ＭＳ）確認，其結果確呈現嗎啡陽性反應，此有法務部調查局九
    十年十一月二十九日（九０）陸（一）字第九００七六四一七號檢驗通知書一紙
    附卷可稽。又查初次吸食或施打煙毒及麻醉藥品者，經人體代謝作用於八小時之
    內，即有約百分之八十之量排出，二十四小時之後，續有約剩餘量之百分之九十
    再排出，七十二小時之後仍有殘餘微量排出，吸食或施打者個人體質不同，其排
    出時間亦會有所差異，尤其成癮者（抗藥性強）其於吸食後一二０小時內所採之
    尿液，配合較具公信力之儀器（如氣相質譜儀）仍可能被強制檢測出等情，此有
    憲兵司令部八十年三月二十五日（八０）鑑驗字第０九九九號函一紙附卷可稽，
    而本件被告係於九十年二月三日下午四時許經警查獲採尿送驗，從而依上揭憲兵
    司令部函所示，足認被告確有於九十年二月三日下午四時許為警查獲採尿之時間
    回溯前五日內之某時，有施用第一級毒品海洛因之犯行無訛，是被告上開所辯顯
    係臨訟砌詞，要無可採。另被告前因施用毒品案件，經依本院以八十九年度毒聲
    字第六七一八號裁定送臺灣臺中看守所附設勒戒所觀察、勒戒後，認無繼續施用
  毒品之傾向，而由臺灣臺中地方法院檢察署檢察官於八十九年十一月二十四日以
    八十九年度毒偵字第七二六五號案件為不起訴處分確定等情，復有該不起訴處分
    書一件及臺灣臺中地方法院檢察署刑案資料查註紀錄表各一份在卷可按。又被告
    於五年內再犯毒品危害防制條例第十條之罪，經裁定送觀察、勒戒，認有繼續施
    用毒品之傾向，並有臺灣臺中看守所於九十年八月二十七日以（九十）中所正總
    字第二八三五號函所附「有無繼續施用毒品傾向證明書」一份在卷可查，本件事
    證明確，被告之犯行洵堪認定。
二、按海洛因係毒品危害防制條例所定之第一級毒品，不得非法施用。而被告經依同
    條例第二十條第二項為不起訴處分後，五年內再犯同條例第十條之罪，經觀察、
    勒戒後，認有繼續施用毒品之傾向，已如前述。是核被告所為，係犯毒品危害防
    制條例第十條第一項之施用第一級毒品罪。查被告為供施用第一級毒品而持有該
    級毒品之低度行為，應為施用之高度行為所吸收，不另論罪。爰審酌被告之平日
    素行、施用毒品係戕害自身健康、施用第一級毒品之次數、犯罪之動機、目的、
    所生危害及犯罪後未能坦承犯行態度非屬良好等一切情狀，量處如主文所示之刑
，以示懲儆。
據上論斷，應依刑事訴訟法第二百九十九條第一項前段，毒品危害防制條例第十條第
一項、第二十條第三項前段，判決如主文。
本案經檢察官藍獻榮到庭執行職務。
中      華      民      國      九十一      年      四    月    三十    日
                                  臺灣臺中地方法院刑事第六庭
                                      法  官  許  旭  聖
右正本證明與原本無異。
如不服本判決，應於送達後十日內向本院提出上訴狀（須附繕本），上訴於
臺灣高等法院臺中分院。
                                      書記官
中      華      民      國      九十一      年      四    月    三十    日
錄本案論罪科刑法條：
毒品危害防制條例第十條第一項：施用第一級毒品者，處六月以上五年以下有期徒刑
                              。
